【裁判字號】    90,台上,4352
【裁判日期】    900719
【裁判案由】    因被告偽造有價證券案件
【裁判全文】
最高法院刑事判決                                九十年度台上字第四三五二號
    上訴人  台灣高等法院檢察署檢察官
    被  告  甲○○
右上訴人因被告偽造有價證券案件，不服台灣高等法院中華民國八十八年五月二十日
第二審判決（八十八年度上訴字第三三二號，起訴案號：台灣板橋地方法院檢察署八
十七年度偵續字第二四○號），提起上訴，本院判決如左：
    主  文
原判決撤銷，發回台灣高等法院。
    理  由
本件原判決以公訴意旨略稱：被告被告甲○○自民國七十五年間起擔任龍纖股份有限
公司（以下簡稱龍纖公司）之會計兼出納職務，並管理龍纖公司負責人簡源鑫個人在
華南商業銀行新莊分行設立之支票存款帳戶之支票及印鑑章。竟意圖為自己不法之所
有，並基於概括之犯意，自七十八年二月間起至七十九年四月間止，未經簡源鑫同意
，先後四次在該公司盜用簡源鑫印章，偽造如原判決附表編號一至二所示之支票二張
，及編號三至四所示之本票二張，再分別於票載日期屆至後，將附表編號一之支票、
編號三、四之本票存入其在臺灣省合作金庫新莊支庫之活期儲蓄存款帳戶內交換兌現
，將編號二之支票持向付款銀行兌領現金，先後將四紙票據面額共計新臺幣（下同）
二百五十萬元侵吞入己，因認被告涉犯刑法第二百零一條第二項、第一項之行使偽造
有價證券罪嫌。經審理結果，認第一審以被告犯罪不能證明，而諭知無罪之判決，為
無不合，予以維持，駁回檢察官在第二審之上訴，固非無見。
惟查：(一)按上訴期間為十日，自送達判決後起算，刑事訴訟法第三百四十九條前段定
有明文。而對於檢察官之送達，應向承辦檢察官為之；承辦檢察官不在辦公處所時，
向首席檢察官為之，同法第五十八條亦定有明文。因此判決書對於檢察官為送達，應
於辦公處所向承辦檢察官為之，如承辦檢察官因公執行職務不在辦公處所，或差假不
在辦公處所或其他之檢察官有不能收受（簽收）送達文書之障礙事由存在時，則應即
向首席檢察官為之；倘非前揭原因，且得在辦公處所得會晤承辦檢察官者，因檢察官
客觀上已可收受該應受送達之文書，乃故不加收受，即應認其送達為合法。本件依據
台灣板橋地方法院送達證書所載（第一審卷第三一一頁），送達人為法警陳玉朋，其
所載之送達時間為八十七年十二月二十三日，如陳玉朋於八十七年十二月二十三日於
辦公處所向承辦檢察官為送達時，已在辦公處所會晤承辦檢察官，因檢察官客觀上已
可收受該應受送達之文書，乃故不加收受，仍應認其送達為合法。雖檢察官所蓋簽收
之日期戳為八十八年一月四日，亦不影響原已合法送達之效力，則檢察官嗣後於八十
八年一月十一日提起第二審上訴，顯已逾上訴期間。此攸關上訴是否合法，其送達情
形如何﹖合法送達日期為何﹖究竟送達之法警送達時有無會晤檢察官﹖抑逕將判決書
留置檢察官辦公處所﹖原判決未詳予調查審酌，遽為實體上之判決，尚有未當。(二)原
判決採信被告所辯本件支票及本票係其夫簡源森交付供伊入帳等語，認被告取得本件
票據來源正當，並非其所偽造。但證人簡源森於偵查中證稱：「沒有拿這四張支票給
劉女提示」（見八十八年度偵續字第二四○號卷第五十九、六十頁）。此對於被告不
利之證據，原判決不予採取，並未敘明其理由，自有判決不備理由之違法。檢察官上
訴意旨執以指摘原判決不當，非無理由，應認有發回更審之原因。至於移送併辦部分
，非本院得以審判，案經發回，應由原審併予審酌。
據上論結，應依刑事訴訟法第三百九十七條、第四百零一條，判決如主文。
中      華      民      國     九十     年      七      月     十九     日
                              最高法院刑事第七庭
                                  審判長法官  吳  雄  銘
                                        法官  石  木  欽
                                        法官  郭  毓  洲
                                        法官  吳  三  龍
                                        法官  王  居  財
      右正本證明與原本無異
                                              書  記  官
中      華      民      國     九十     年      七      月    二十三    日


司法院資訊處製作；財團法人民間司法改革基金會備份。
